【裁判字號】    97,財管,21
【裁判日期】    970626
【裁判案由】    選任財產管理人
【裁判全文】
臺灣彰化地方法院民事裁定    97年度財管字第21號
聲  請  人  甲○○
失  蹤  人  張宇    住址不明.
第  三  人  財政部國有財產局中區辦事處彰化分處
法定代理人  曾平輝
上列聲請人聲請選定失蹤人張宇之財產管理人事件，本院裁定如
下：
    主    文
選任第三人財政部國有財產局中區辦事處彰化分處為失蹤人張宇
之財產管理人。
聲請程序費用新台幣壹仟元由聲請人負擔。
    理    由
一、按失蹤人未置財產管理人者，其財產管理人依下列順序定之
    ：(一)、配偶。(二)、父母。(三)、成年子女。(四)、與失蹤人同居
    之祖父母。(五)、家長。不能依前項規定定財產管理人時，法
    院得因利害關係人或檢察官之聲請，選任財產管理人。財產
    管理人之權限，因死亡、受禁治產或破產之宣告或其他原因
    消滅時，準用前二項之規定，非訟事件法第109條定有明文
    。
二、本件聲請意旨以：聲請人甲○○為坐落彰化縣秀水鄉○○段
    177及177之2地號土地之共有人，為了該等土地之分割，聲
    請人乃以其餘共有人為被告，訴請鈞院以97年度訴第81號審
    理中。按上開土地共有人中有「張宇」者，於土地登記薄謄
    本僅載其住址為「安溪村」，再按上開177-2及177地號土地
    原皆由177地號土地逕為分割而來。經查，177地號土地於土
    地重劃前，為彰化縣秀水鄉○○段第401地號土地，然查第
    401地號中並無共有人「張字」，僅有姓名為「張宇」，其
    應有部分132之12，和「張宇」於177及177之2等地號之應有
    部分，正相符合。再者自401號土地重測後變更過程中，未
    見「張宇」將其應有部分移轉他人之記載。且「張字」和「
    張宇」其字形極為相近，顯係容易誤寫。故「張字」與「張
    宇」應為同一人，乃無庸置疑。然查張宇現應受送達處所不
    明，且其生死仍不明確、亦無從查知，應屬失蹤人，是援依
    上開非訟事件法第109條第2項規定，聲請選任第三人為失蹤
    人之產財管理人等語。
三、經查，聲請人主張事實，業據提出土地登記簿謄本（新、舊
    ）、彰化縣秀水鄉戶政事務所函為憑。而本院向彰化縣彰化
    地政事務所查證彰化縣秀水鄉○○段177之2號土地共有人究
    係何人？，該地政事務所回覆稱，正確應為「張宇」，並就
    登記簿已予更正，自堪信聲請人之主張為真實，且核與上開
    規定相符。另本件經第三人財政部國有財產局臺灣中區辦事
    處彰化分處來函，表示同意本院依職權裁定由該分處擔任失
    蹤人張宇之財產管理人。從而，本院認指定第三人財政部國
    有財產局台灣中區辦事處彰化分處為失蹤人張宇之財產管理
    人，尚為適當，爰裁定如主文所示。
四、依非訟事件法第21條第1項裁定如主文。
中    華    民    國    97    年    6     月    26    日
                    家事法庭    法  官  王鏡明
以上正本係照原本作成。
如對本裁定抗告須於裁定送達後10日內向本院提出抗告狀。
中    華    民    國    97    年    6     月    26    日
                                書記官  謝玲英


司法院資訊處製作；財團法人民間司法改革基金會備份。
